【裁判字號】    97,易,2377
【裁判日期】    970730
【裁判案由】    恐嚇等
【裁判全文】
臺灣臺中地方法院刑事判決  97年度易字第2377號
公  訴  人  臺灣臺中地方法院檢察署檢察官
被      告  甲○○
            丙○○
上二人共同
選任辯護人  張智宏律師
上列被告因恐嚇等案件，經檢察官提起公訴（九十六年度偵字第
二八三七六號），被告於準備程序中就被訴事實為有罪之陳述，
經告以簡式審判之旨，並聽取意見後，本院裁定進行簡式審判程
序，判決如下：
    主    文
丙○○、甲○○共同乘他人急迫，貸以金錢，而取得與原本顯不
相當之重利，共五罪，均分別處有期徒刑貳月、拘役肆拾日、拘
役貳拾日、拘役拾日、拘役拾日，如易科罰金，均分別各以
新臺幣壹仟元折算壹日。又共同以加害身體、自由之事，恐嚇他
人致生危害於安全，各處有期待刑月，如易科罰金，均以新臺
幣壹仟元折算壹日。均應執行有期徒刑肆月、拘役壹佰日，如易
科罰金，均分別各以新臺幣壹仟元折算壹日。均緩刑年。
    犯罪事實及理由
一、犯罪事實：丙○○與甲○○為男女朋友關係，2人自民國94
    年間，曾借貸金錢予黃璽瓅，嗣黃璽瓅因無力返還，信用不
    佳，惟仍急需資金週轉，遂自96年5月間起，由黃璽瓅之弟
    乙○○於附表所示之時間，在其位在臺中縣大甲鎮○○路之
    住所，提供附表所示之擔保品，向丙○○、甲○○借貸，丙○○與甲○○即共同基於重利之犯意聯絡，趁乙○○、黃璽
    瓅急需用錢之際，以附表所示之計息方式，貸放如附表所示
    之金錢予乙○○，因而取得與原本顯不相當之重利。嗣於96
    年9月底，因乙○○無法按期繳交利息，丙○○與甲○○即
    夥同1名身上有刺青之年籍不詳成年男子，前往乙○○之住
    所，共同基於恐嚇危害安全之犯意，先由丙○○向乙○○恐
    嚇稱：「如果不把你哥哥交出來或是你不好好按期繳交利息
    ，我們這個兄弟（即指該年籍不詳之男子）他是通緝犯不能
    曝光，到時你斷手斷腳，後悔也來不及」等語，後該年籍不
    詳之男子亦向乙○○恫嚇稱：「利息你好好給我繳，你最好
    不要讓我大哥難過，不然你隨時會出事」等語，以加害身體
    、自由之事項恐嚇乙○○，致乙○○心生畏懼，而答應籌措
    金錢給付利息，並於96年10月11、12日，將其母親提供之金
    飾，攜往位在臺中縣大甲鎮○○路之全盈銀樓變賣，得款3
    萬餘元，即交付予丙○○、甲○○2人，嗣乙○○因已無資
    力償還，而報警查獲上情。並扣得黃璽瓅、乙○○所簽發之
    本票共4張。案經乙○○訴由臺中市警察局第四分局報告臺
    灣臺中地方法院檢察署檢察官偵查起訴。
二、證據名稱：
  (一)被告丙○○、甲○○於警詢及偵查中之供述，及本院之認罪
    陳述。
  (二)證人乙○○於警詢及偵查中經具結之證述、證人周志昌於偵
    查中經具結之證述。
  (三)卷附第一商業銀行豐原分行函覆之乙○○支票帳號交易明細
    、甲○○之元大銀行客戶往來交易明細、金飾買入登記簿及
    支票影本4張。
三、被告丙○○、甲○○2人所為，均係犯刑法第305條恐嚇危害
    安全及第344條重利罪。被告2人間就重利部分及與姓名年籍
    不詳之成年男子間，就恐嚇部分，有犯意聯絡及行為分擔，
    均應論以共同正犯。被告2人所犯恐嚇及如附表所示之5次重
    利罪，犯意各別，行為互殊，應分論併罰。又查被告2人前
    未曾因故意犯罪受有期徒刑以上刑之宣告，有臺灣臺中地方
    法院檢察署刑案資料查註紀錄表及臺灣高等法院被告前案紀
    錄表附卷可稽，其因一時貪慾圖便，短於思慮，致觸犯本案
    犯行，於本院97年7月16日準備程序期日，被告2人業與告訴
    人乙○○當庭達成和解，其和解條件為被告2人願免除告訴
    人與被告2人間之所有借貸本金及利息之債務，並就恐嚇部
    分共同給付告訴人新臺幣10萬元之損害賠償；另被告2人拋
    棄所持有告訴人所簽發之所有本票，被告2人並已當庭給付
    新臺幣10萬元予告訴人親收而履行和解條件，本院認被告2
    人經此刑之教訓，當知所警惕，而無再犯之虞，前開對其宣
    告之刑，以暫不執行為適當，並審酌檢察官對科刑之意見，
    爰併宣告被告2人均緩刑3年，以啟自新，及促其不得再犯。
    另被告2人所持有乙○○因借貸所生而簽發之本票等擔保物
    件，因被告既均已表達? 棄之意思，爰不宣告沒收，併此敘
    明。
四、依刑事訴訟法第273條之1第1項、第310條之2、第454第1項
    、第299條第1項前段，刑法第28條、第305條、第344條、第
    41條第1項前段、第51條第5款、第6款、第74條第1項第1款
    、刑法施行法第1條之1第1項、第2項前段，判決如主文。
五、如不服本判決，應於送達後10日內向本院提出上訴狀（應敘
    述具體理由並附繕本），上訴於臺灣高等法院臺中分院。上
    訴書狀如未敘述理由，應於上訴期間屆滿後20日內補提理由
    書於本院。
中    華    民    國    97    年     7    月    30    日
                      刑事第三庭法  官  賴恭利
以上正本證明與原本無異。
                                書記官  孫立文
中    華    民    國    97    年     7    月    30    日
附錄本案論罪科刑法條
刑法第305條（恐嚇危害安全罪）
以加害生命、身體、自由、名譽、財產之事，恐嚇他人致生危害
於安全者，處2年以下有期徒刑、拘役或3百元以下罰金。
刑法第344條（重利罪）
乘他人急迫、輕率或無經驗貸以金錢或其他物品，而取得與原本
顯不相當之重利者，處1年以下有期徒刑、拘役或科或併科1千元
以下罰金。
附表
┌─┬───┬──┬───┬────┬──┬──────┐
│編│借款日│借款│利息  │計息方式│年利│擔保品      │
│號│期    │金額│      │        │率  │            │
├─┼───┼──┼───┼────┼──┼──────┤
│１│96年5 │15萬│3萬元 │利息預扣│900 │提供土地權狀│
│  │月11日│元  │      │實拿12萬│％  │及開立面額15│
│  │      │    │      │元，10天│    │萬元本票為擔│
│  │      │    │      │為1期   │    │保          │
├─┼───┼──┼───┼────┼──┼──────┤
│２│96年6 │12萬│1萬750│利息預扣│614 │開立96年6月 │
│  │月11日│元  │0元   │實拿10萬│％  │20日到期，面│
│  │      │    │      │2500元，│    │額12萬元之支│
│  │      │    │      │10天為1 │    │票          │
│  │      │    │      │期      │    │            │
├─┼───┼──┼───┼────┼──┼──────┤
│３│96年6 │10萬│1500元│利息預扣│635 │開立96年6月 │
│  │月20日│元  │      │實拿8萬 │％  │29 日到期， │
│  │      │    │      │5000元，│    │面額10萬元之│
│  │      │    │      │10天為1 │    │支票        │
│  │      │    │      │期      │    │            │
├─┼───┼──┼───┼────┼──┼──────┤
│４│96年6 │5萬 │7500元│利息預扣│635 │開立96年7月2│
│  │月23日│元  │      │實拿4萬 │％  │日到期，面額│
│  │      │    │      │2500元，│    │5萬元之支票 │
│  │      │    │      │10天為1 │    │            │
│  │      │    │      │期      │    │            │
├─┼───┼──┼───┼────┼──┼──────┤
│５│96年7 │5萬 │7500元│利息預扣│635 │開立96年7月 │
│  │月1日 │元  │      │實拿4萬 │％  │11 日到期， │
│  │      │    │      │2500元，│    │面額5萬元之 │
│  │      │    │      │10天為1 │    │支票        │
│  │      │    │      │期      │    │            │
└─┴───┴──┴───┴────┴──┴──────┘


司法院資訊處製作；財團法人民間司法改革基金會備份。
